臺灣高雄地方法院刑事判決　　　　　　　　　　　　九十三年度易字第一七五三號
　　 公　訴　人　臺灣高雄地方法院檢察署檢察官
　　 被　　　告　乙○○　男二.
右被告因竊盜案件，經檢察官聲請以簡易判決處刑（九十三年度偵緝字第一八四二號
），本院認不應以簡易判決處刑，改依通常程序審理，嗣因被告就被訴事實為有罪之
陳述，本院並聽取當事人之意見後，改由受命法官獨任依簡式審判程序審理，判決如
左：
    主  文
乙○○結夥三人竊盜，累犯，處有期徒刑柒月。
    事  實
一、乙○○前於民國八十九年間，因公共危險案件，經本院以八十九年度易字第三六
    三○號判處有期徒刑二月確定，並於九十年二月八日執行完畢。詎仍不知悔改，
    與龔志明（另經聲請人提起公訴）及姓名年籍不詳、年約二十五歲、綽號「阿弟
    仔」之男子，共同基於意圖為自己不法所有之竊盜犯意聯絡，結夥三人，於九十
    二年十一月十一日上午九時十分許，由乙○○駕駛車牌號碼ＸＸ∣二九七○號自
    小客車搭載龔志明及「阿弟仔」，共同前往位在高雄縣鳳山市○○路一八五號之
    「小北百貨保泰店」前，由乙○○在車內接應、把風，龔志明、「阿弟仔」則進
    入上開店內，由「阿弟仔」徒手竊取店內之高梁酒一瓶（價值約新臺幣四百七十
    九元），得手後，龔志明與「阿弟仔」離開該店經過防盜門時，警鈴響起，經店
    員甲○○發現自後追逐，龔志明、「阿弟仔」隨即衝進乙○○駕駛之上開自小客
    車內，並逃逸無蹤，嗣經甲○○記下自小客車之車號，始報警循線查獲。
二、案經高雄縣政府警察局鳳山分局報告臺灣高雄地方法院檢察署檢察官聲請以簡易
    判決處刑。
    理  由
一、按簡易判決所科之刑以宣告緩刑、得易科罰金之有期徒刑及拘役或罰金為限，又
    檢察官聲請以簡易判決處刑案件，經法院認為不得或不宜以簡易判決處刑者，應
    適用通常程序審判之，刑事訴訟法第四百四十九條第三項、第四百五十二條定有
    明文。本案檢察官雖聲請以簡易判決處刑，惟觀諸本案之犯罪事實，被告所犯似
    不宜以宣告緩刑或易科罰金，是本院認不應以簡易判決處刑，乃改依通常程序處
    理。又被告所犯係死刑、無期徒刑、最輕本刑為三年以上有期徒刑以外之罪，其
    於準備程序中就被訴事實為有罪之陳述，經法官告知簡式審判程序之旨，並聽取
    公訴人及被告之意見後，經本院裁定由受命法官獨任進行簡式審判程序，合先敘
    明。
二、訊據被告於本院審理時，坦承其於右揭時、地，駕駛前開自小客車搭載龔志明、
    「阿弟仔」至「小北百貨店」前，由被告在車內接應、把風，龔志明、「阿弟仔
    」則進入上開店內後，由「阿弟仔」徒手竊取店內之高梁酒一瓶，嗣龔志明、「
    阿弟仔」衝出店外，被告旋駕駛該車搭載其二人迅速離去等語，核與證人甲○○
    於警詢時證稱有關聽見警鈴聲後，看見有二個人衝入被告車內，並迅速逃逸，因
    追趕不上，遂記下車牌號碼報警查獲等語，及另案被告龔志明於警詢中供稱其與
    「阿弟仔」一同進入「小北百貨店」內，被告則在車內等候，嗣「阿弟仔」偷了
    一瓶高梁酒，二人走出大門時，警鈴響起，二人旋坐進被告車內逃逸等語，大致
    相符，足見被告上開自白核與事實相符，應堪採信。綜上所述，本案事證明確，
    被告犯行，應堪認定。
三、核被告所為，係犯刑法第三百二十一條第一項第四款之結夥三人竊盜罪。公訴人
    認被告所為係犯刑法第三百二十條第一項之普通竊盜罪，容有誤會，惟因起訴之
    竊盜基本社會事實同一，公訴檢察官亦當庭變更起訴法條為被告所犯係刑法第三
    百二十一條第一項第四款之結夥三人竊盜罪，本院即無庸援引刑事訴訟法第三百
    條規定，予以變更起訴法條。被告與「阿弟仔」、龔志明間，就上開犯行，有犯
    意之聯絡及行為之分擔，為共同正犯。被告前於八十九年間，因公共危險案件，
    經本院以八十九年度易字第三六三○號判處有期徒刑二月確定，並於九十年二月
    八日執行完畢，有臺灣高等法院被告全國前案紀錄表一份在卷可憑，其受有期徒
    刑之執行完畢，五年以內再犯有期徒刑以上之本罪，為累犯，依刑法第四十七條
    規定，加重其刑。爰審酌被告貪圖小利，共同竊取他人財物，造成前開百貨店營
    業之損失，法紀觀念薄弱，惟念其所竊取高梁酒一瓶價值約新臺幣四百七十九元
    ，對被害人所造之損害非鉅等一切情狀，量處如主文所示之刑，並諭知易科罰金
    之折算標準，以資懲儆。
據上論斷，應依刑事訴訟法第四百五十二條、第二百七十三條之一第一項、第二百九
十九條第一項前段，刑法第二十八條、第三百二十一條第一項第四款、第四十七條，
判決如主文。
本案經檢察官丙○○到庭執行職務。
中　　　華　　　民　　　國　　九十三　　年　　 十二 　　月　　三十一　　日
                                  臺灣高雄地方法院刑事第二庭
                                      法  官　曾鴻文
右正本證明與原本無異。
如不服本判決，應於收受送達後十日內向本院提出上訴書狀。
　　　　　　　　　　　　　　　　　　　書記官  王高山
中　　　華　　　民　　　國　　九十三　　年　　 十二 　　月　　三十一　　日
附記論罪之法條全文：
附錄本案論罪科刑法條：
中華民國刑法第三百二十一條
犯竊盜罪而有左列情形之一者，處六月以上、五年以下有期徒刑：
一  於夜間侵入住宅或有人居住之建築物、船艦或隱匿其內而犯之者。
二  毀越門扇、牆垣或其他安全設備而犯之者。
三  攜帶兇器而犯之者。
四  結夥三人以上而犯之者。
五  乘火災、水災或其他災害之際而犯之者。
六  在車站或埠頭而犯之者。
前項之未遂犯罰之。
